【裁判字號】    92,訴,154
【裁判日期】    920725
【裁判案由】    清償借款
【裁判全文】
臺灣花蓮地方法院民事判決  九十二年度訴字第一五四號
    原      告  合作金庫銀行股份有限公司
    法定代理人  甲○○
    訴訟代理人  乙○○
    被      告  己○○
                戊○○
                丁○○
    兼
    訴訟代理人  庚○○○○○木.
右當事人間請求清償借款事件，本院判決如左：
    主      文
被告應連帶給付原告新台幣壹佰柒拾陸萬陸仟玖佰伍拾柒元，及自民國八十九年七月
十九日起至清償日止，按年息百分之十點七五計算之利息，並自民國八十九年八月二
十日起至清償日止，在六個月以內者，按上開利率百分之十，超過六個月者，按上開
利率百分之二十計算違約金。
訴訟費用由被告連帶負擔。
本判決於第一項得假執行。
    事      實
甲、原告方面：
一、聲明：除假執行外，如主文第一項所示。
二、陳述：(1)被告己○○、蔡水木（即蔡翰林）、丁○○、戊○○及丙○○（(已拋
    棄繼承，原告已對丙○○撤回起訴）等人已死亡之父親即被繼承人蔡連樹邀同被
    告蔡水木為連帶保證人，於民國八十二年七月十九日向原告借款新台幣（下同）
    二百五十萬元，約定於九十七年七月十九日清償，利息按百分之十點七五計算，
    遲延履行時，逾期清償在六個月以內者，按上開利率百分之十，超過六個月者，
    按上開利率百分之二十計算違約金，並經立具同一內容之借據，交與原告收執。
    (2)詎被告等之被繼承人蔡連樹於八十四年三月二日死亡，應由被告己○○、蔡水
    木、丁○○、戊○○、丙○○，蔡木生等人依法繼承，除其中丙○○拋棄繼承，
    蔡木生於八十四年十月二十一日死亡外，其餘之繼承人均繼承蔡連樹之財產及債
    權債務。(3)惟被告等僅繳利息至八十九年七月十八日止，本金當欠一百七十六萬
    六千九百五十七元，未按約定履行債償責任，屢向被告催討無效，依法被告等自
    應負連帶給付責任，並應自八十九年七月十九日起至清償日止之利息及違約金。
三、證據：提出借據、放款帳務資料查詢單、繼承系統表各一紙為證。
乙、被告方面：
    一、聲明：認諾原告之請求為有理由。
    二、陳述：被告等自認為均為蔡連樹之子女，而其父親死亡後，除丙○○外，其
        餘被告均有辦理繼承財產，並對於原告所主張之事實及所提出之借款及放款
        帳務資料等證據均表示為真實，並同意返還原告這筆錢等語。
    理      由
一、本件原告主張之事實，業據原告提出借據、放款帳務資料查詢單、繼承系統表各
    一紙為證，且為被告所認諾，自堪信為真實。從而，原告依消費借貸契約、繼承
    之法律關係，以及連帶保證契約，請求被告等連帶給付借款一百七十六萬六千九
    百五十七元，及自八十九年七月十九日起至清償日止，按年息百分之十點七五計
    算之利息，並自八十九年八月二十日起至清償日止，在六個月以內者，按上開利
    率百分之十，超過六個月者，按上開利率百分之二十計付違約金，為有理由，應
    予准許。
二、本件係本於被告認諾所為被告敗訴之判決，應依民事訴訟第三百八十九條第一項
    第一款之規定，依職權宣告假執行。另被告雖認諾原告之請求，但被告等欠款多
    年未清償，且於原告起訴前均未表明清償意願，故原告仍有起訴之必要，不應依
    民事訴訟法第八十條之規定命原告負擔訴訟費用。
三、據上論結，本件原告之訴為有理由，依民事訴訟法第七十八條、第八十五條第二
    項、第三百八十九條第一項第一款，判決如主文。
中      華      民      國    九十二    年      七      月    二十五    日
                              臺灣花蓮地方法院民事庭
~B法      官  吳順龍
右正本證明與原本無異。
如對本判決不服，應於送達後二十日內，向本院提出上訴狀。（應抄附繕本）
~B法院書記官  陳賜福
中      華      民      國    九十二    年      七      月    二十五    日


司法院資訊處製作；財團法人民間司法改革基金會備份。
